臺灣花蓮地方法院刑事判決　　　　　　　　　　　　　　九十四年度交易字第八號
　　公　訴　人　臺灣花蓮地方法院檢察署檢察官
　　被　　　告　甲○○
右列被告因過失致死等案件，經檢察官提起公訴（九十四年度偵字第二五八號），被
告於本院準備程序進行中，就被訴犯罪事實為有罪之陳述，經本院合議庭裁定由受命
法官獨任進行簡式審判程序審理後，本院判決如左：
    主  文
甲○○服用酒類，不能安全駕駛動力交通工具而駕駛，處有期徒刑參月；又因過失致
人於死，處有期徒刑壹年。應執行有期徒刑壹年貳月。
    事  實
一、甲○○明知服用酒類後，將使駕駛車輛之注意力減低，反應能力趨緩，而危及其
    他用路人行車安全，竟於民國（下同）九十三年九月十五日晚上七時許，與友人
    飲酒（嗣於同日晚上十時五十二分許，經抽血檢驗換算呼氣酒精濃度為每公升零
    點五七毫克），原應注意飲酒後吐氣所含酒精成份超過每公升０點二五毫克以上
    者，不得駕車，竟於飲酒後業已達輕度協調功態降低，而不能安全駕駛動力交通
    工具之狀況下，仍於同日晚上九時許，駕駛車牌號碼Ｕ七─二四一一號自小客車
    ，沿花蓮縣瑞穗鄉○○○○路由北往南方向行駛，其原應注意駕駛汽車行進中，
    駕駛人應注意車前狀況，隨時採取必要安全措施，並注意在劃有分向限制線之路
    段，不得侵入來車之車道內，及駕駛汽車在郊區道路車速不得超過六十公里，而
    依當時天候陰且路面濕潤，但夜間有照明，路面舖設柏油，道路無障礙物、視距
    良好等情，並無不能注意之情事，竟疏未注意，貿然於飲酒後，超速以時速約七
    十公里之速度行駛，復未注意車前狀況，於途經上開路段二六四點五公里處時，
    超越分向限制線，侵入來車車道，適有謝緣平駕駛車號ＪＥ─三五五一號自小客
    車附載吳壬嬌、謝宜惠、丙○○，沿該路段由南往北方向行駛至該處，甲○○因
    酒後車速過快突見謝緣平所駕之汽車已不及閃避煞停，致甲○○所駕駛之上開汽
    車右前車頭撞及謝緣平所駕駛之前揭汽車左前車頭，致謝緣平、吳壬嬌二人均受
    有胸腔內出血之傷害，傷重當場不治死亡，及使丙○○受有左鎖骨骨折、鼻樑骨
    骨折、前頸撕裂傷等傷害，以及使謝宜惠受有右股骨開放性骨折之傷害。
二、案經丙○○告訴暨花蓮縣警察局鳳林分局報請臺灣花蓮地方法院檢察署檢察官相
    驗後偵查起訴。
    理  由
一、訊據被告甲○○對於伊於前開時、地，酒後駕車、過失致人於死及過失致人受傷
    之事實，坦承不諱，核與告訴人丙○○所指訴之情節相符，且有道路交通事故現
    場圖一紙、道路交通事故調查報告表一份、照片三十七幀、勘驗筆錄、驗斷書、
    相驗屍體證明書、相驗報告書、診斷證明書各二份、檢驗報告乙紙等件附卷可稽
    。是被告之自白核與事實相符，堪以採信。
二、按駕駛人應注意車前狀況，隨時採取必要安全措施；並注意在劃有分向限制線之
    路段，不得侵入來車之車道內；駕駛汽車在郊區道路車速不得超過六十公里；飲
    酒呼氣中酒精含量在每公升為零點二五毫克以上時，不得駕駛汽車，道路交通安
    全規則第九十三條第一項第一款、第九十四條第三項、第九十七條第二款、第一
    百十四條第二款分別定有明文。查本件車禍發生地點，路面鋪裝柏油，且道路無
    障礙且繪有分向限制線，而當時天候陰但夜間有照明、視距良好等情，此有上開
    調查報告表附卷可參；而被告為領有適當駕駛執照之人，業據其於偵查時供陳屬
    實。
    是依當時之客觀條件及被告之主觀認知能力，被告應注意且能注意，卻仍疏於注
    意而於飲酒後超速駕車，並跨越分向限制線，侵入來車之車道，因而肇致本件車
    禍，其對於本件車禍之發生有過失，已可認定。又被害人謝緣平、吳壬嬌因本件
    車禍而死亡，及被害人丙○○及謝宜惠因本件車禍受有上開傷勢，已有前開卷附
    驗斷書、相驗屍體證明書、相驗報告及診斷證明書可證，被告之行為與被害人死
    亡及傷害結果之間有因果關係，亦足以認定。故本案事證明確，被告犯行洵堪認
    定，應予依法論科。
三、核被告所為，係犯刑法第一百八十五條之三之服用酒類，不能安全駕駛動力交通
    工具而駕駛罪、刑法第二百七十六條第一項之過失致人於死罪及刑法第二百八十
    四條第一項前段之過失傷害罪。又被告一過失行為致被害人謝緣平、吳壬嬌死亡
    及致被害人丙○○、謝宜惠受傷，係一行為觸犯數罪名，為想像競合犯，應依刑
    法第五十五條前段之規定，從一重之過失致人於死罪論處。又被告所犯服用酒類
    ，不能安全駕駛動力交通工具而駕駛罪及過失致人於死罪，係犯意各別，行為互
    殊，應分論併罰。爰審酌被告雖於檢察官偵訊時否認犯罪，但於本院審理時已坦
  承犯行，犯罪後態度良好，惟其犯罪造成被害人家屬重大之身心悲痛，天人永隔
    而無以回復，犯罪所生危害實屬重大，及迄今尚未賠償被害人所受損害，以及被
    告之生活狀況與智識程度等情，量處如主文所示之刑。檢察官雖於本院辯論時，
    對被告之過失致死罪及酒後駕車罪分別具體求刑有期徒刑一年二月及六月，惟經
    斟酌上開情狀後，本院仍認為過重而難以照允，附此敘明。
據上論斷，應依刑事訴訟法第二百九十九條第一項前段、第二百七十三條之一第一項
，刑法第一百八十五條之三、第二百七十六條第一項、第二百八十四條第一項前段、
第五十五條、第五十一條第五款，罰金罰鍰提高標準條例第一條前段，判決如主文。
本案經檢察官乙○○到庭執行職務。
中      華      民      國      九十四      年    六    月     三十     日
                                臺灣花蓮地方法院刑事第三庭
                                    法  官    饒  金  鳳
右正本證明與原本無異。
如對本判決不服，應於送達後十日內，向本院提出上訴狀。（應抄附繕本）告訴人或
被害人如對於本判決不服者，應具備理由請求檢察官上訴，其上訴期間之計算係以檢
察官收受判決正本之日期為準。
                                    法院書記官
中      華      民      國      九十四      年    六    月     三十     日
附錄本判決論罪之法律條文：
刑法第一百八十五條之三
服用毒品、麻醉藥品、酒類或其他相類之物，不能安全駕駛動力交通工具而駕駛者，
處一年以下有期徒刑、拘役或三萬元以下罰金。
刑法第第二百七十六條第一項
(過失致死罪)
因過失致人於死者，處二年以下有期徒刑、拘役或二元以下罰金。
刑法第二百八十四條第一項
(過失傷害罪)
因過失傷害人者，處六月以下有期徒刑、拘役或五百元以下罰金，致重傷者，處一年
以下有期徒刑、拘役或五百元以下罰金。
